【裁判字號】    92,交聲,8
【裁判日期】    920327
【裁判案由】    聲明異議
【裁判全文】
臺灣屏東地方法院交通事件裁定                        九十二年度交聲字第八號
    原處分機關  交通部公路總局高雄區監理所屏東監理站
    異  議  人  詮豐交通有限公司
    即受處分人          設屏東.
    法定代理人  許績勤
右列受處分人因違反道路交通管理處罰條例案件，對於交通部公路總局高雄區監理所
屏東監理站於九十一年十二月二十七日所為之處分（原處分案號：屏監違字第裁字八
二－Ｚ00000000號），聲明異議，本院裁定如左：
    主  文
異議駁回。
    理  由
一、按汽車裝載貨物超過核定之總重量、總聯結重量者，處汽車所有人罰鍰，並記汽
    車違規紀錄一次，其應歸責於汽車駕駛人時，除依第三項處汽車駕駛人罰鍰及依
    第六十三條第一項第二款記點外，汽車所有人仍應記該汽車違規紀錄一次；有前
    項規定之情形者，應責令改正或當場禁止通行，並處新台幣一萬元罰鍰，超載十
    公噸以下者，以總超載部分，每一公噸加罰新台幣一千元，超載逾十公噸至二十
    公噸以下者，以總超載部分，每一公噸加罰新台幣二千元，超載逾二十公噸至三
    十公噸以下者，以總超載部分，每一公噸加罰新台幣三千元，超載逾三十公噸者
    ，以總超載部分，每一公噸加罰新台幣五千元，未滿一公噸以一公噸計算，道路
    交通管理處罰條例第二十九條之二第一項、第三項分別定有明文。
二、受處分人聲明異議意旨略以：本公司所有ＸＮ－６３９號、車尾８Ｌ－８８號車
    是因怕超載而從新打造之車尾，本車從載運至今從未有超載記錄，如把泉水和油
    加滿也不可能超載，特此懷疑活動地磅有二噸多之誤差，而駕駛人柯金龍當時也
    提出異議，另要求至別處過磅，可是未經採納，說如不簽名就要說你不服取締，
    像這樣的員警明顯違法，特提出異議等語。
三、原處分機關則以：柯金龍於民國九十一年十月十八日駕駛受處分人所有車號ＸＮ
    －６３９號之營業貨運曳引車載運山泉水，行經國道十號西向十七公里處，該汽
    車裝載貨物經磅重其總重為四０．八０公噸，超過核定三十五公噸限重，逾五．
    八公噸，經警舉發，並由原處分機關依違反道路交通管理處罰條例第二十九條之
    二第三項之規定裁處罰鍰新台幣一萬六千元整，並記汽車違規紀錄一次。
四、經查：
  (一)證人即舉發員警陳明雄於本院訊問時證稱：我們是在國道西向十五公里攔下來，
    然後在十七公里磅的，我是用磅車，是活動地磅，關於磅秤誤差，我們通常都給
    一成，如果是三十五噸的話，我們都給他載到三十八噸，而庭呈之本件磅秤誤差
    之測試報告，其報告中所能容許的誤差是擴充不確定度七點一公斤，然我們通常
    都會給的比較寬，給一成約三點五噸。而那天我們測四次，我都有給駕駛看，全
    部都超過，每次都四十頓點幾，最後一次才列印等語（見本院九十二年二月十九
    日訊問筆錄第四頁）。本件汽車裝載貨物經磅重其總重為四０．八０公噸，超過
    核定三十五公噸限重，逾五．八公噸，顯逾前開擴充不確定度七點一公斤，亦逾
    執勤員警一般給予容許較寬之誤差一成，亦即三點五噸，是故，本件汽車裝載貨
    物顯超過核定之重量，應堪以認定。異議人雖提出以同一車輛加滿泉水及油，其
    於九十一年十月十八日及次日自行磅秤之秤量傳票二紙，且謂本車從載運至今從
    未有超載記錄，如把泉水和油加滿也不可能超載，並懷疑活動地磅有二噸多之誤
    差等情，實無足推翻本件違規舉發當時所為之汽車裝載貨物磅重之總重，聲請人
    異議書狀所載及本件車輛車主鄭勝介到庭之供述，均屬無據。
  (二)又證人即本件車輛駕駛柯金龍於本院訊問時證稱：磅完後，我跟警察說沒有超載
    ，然後我就簽完名，沒有跟他講什麼，也有沒有要求要到別去處去過磅，我就把
    車開走交給老闆去處理，當時老闆沒有跟我說要做什麼，只跟我說把車開回來，
    把紅單交給老闆去申訴等語（見本院九十二年三月十二日訊問筆錄第三頁）。本
    件駕駛人柯金龍於汽車過磅時並未提出至別過磅之要求，業經其證述明確，異議
    人所謂「駕駛人柯金龍當時也提出異議，另要求至別處過磅，可是未經採納，說
    如不簽名就要說你不服取締，像這樣的員警明顯違法」云云，並未舉出其他證據
    以實其說，其空言質疑執勤員警執法之合法性，顯有未當，不足採信。
五、綜上，異議人以上述理由主張撤銷本件交通違規處分，無為理由。原舉發及處分
    意旨認受處分人「汽車裝載貨物經磅重其總重為四０．八０公噸，超過核定三十
    五公噸限重，逾五．八公噸」，依法裁處罰鍰新台幣一萬六千元整，並記汽車違
    規紀錄一次，尚無違誤，異議人之聲明異議為無理由，應予駁回。
據上論斷，應依道路交通案件處理辦法第十九條，裁定如主文。
中      華      民      國      九十二      年    三    月    二十七    日
                                        臺灣屏東地方法院交通法庭
法  官  李淑惠
右正本證明與原本無異。
如不服本裁定應於收受送達後五日內向本院提出抗告書狀敘述抗告之理由抗告於台灣
高等法院高雄分院。
                                            書記官  魏慧夷
中      華      民      國      九十二      年    三    月二十七        日


司法院資訊處製作；財團法人民間司法改革基金會備份。
